臺灣屏東地方法院民事裁定
111年度消債更字第6號
聲  請  人  
即 債務 人  吳泳慧即吳鈞慈即吳純雅



代  理  人  陳冠年律師
上列當事人因消費者債務清理事件聲請更生，本院裁定如下：
    主  文
債務人甲○○○○○○○○○○自民國111年8月16日中午12時起開始更生程
序。
命司法事務官進行本件更生程序。
    理  由
一、按債務人不能清償債務或有不能清償之虞；且無擔保或無優
    先權之本金及利息債務總額未逾新臺幣（下同）1,200萬元
    者，於法院裁定開始清算程序或宣告破產前，得向法院聲請
    更生；又法院開始更生程序之裁定，應載明其年、月、日、
    時，並即時發生效力，復為消債條例第3條、第42條第1項、
    第45條第1項所明定。次按法院裁定開始更生或清算程序後
    ，得命司法事務官進行更生或清算程序，必要時得選任律師
    、會計師或其他適當之自然人或法人一人為監督人或管理人
    ，消債條例第16條第1項亦有明文。
二、本件聲請意旨略以：聲請人積欠債務達1,253,301元，有不
    能清償之情事，曾於110年11月間依消債條例向最大債權銀
    行遠東國際商業銀行股份有限公司請求共同協商債務清償方
    案，惟協商不成立。且聲請人無擔保或無優先權之債務總額
    未逾1,200萬元，復未經法院裁定開始清算程序或宣告破產
    ，爰依法聲請更生等語。
三、聲請人所主張之上開事實，業據其提出與所述相符之財產及
    收入狀況說明書、債權人清冊、財團法人金融聯合徵信中心
    當事人查詢個人資料（信用報告）回覆書、財政部南區國稅
    局108至109年度綜合所得稅各類所得資料清單、全國財產稅
    總歸戶財產查詢清單及勞工保險被保險人投保資料表等件為
    證，並有本院調解程序筆錄可參。經查：
㈠、關於聲請人現在收入部分，聲請人現任職於早餐店，每月所
    得25,000元，有收入證明切結書可參，且聲請人現投保勞保
    於屏東縣汽車修理業職業工會，顯未受僱於任何公司或商號
    ，堪信屬實。另聲請人稱其每月領有遺屬年金4,715元、特
    殊境遇補助2,525元，業據其提出領取補助存摺影本為證，
    則聲請人現在每月收入應為32,240元（計算式：25,000＋4,7
    15＋2,525＝32,240）。至聲請人之支出部分，聲請人陳稱每
    月必要支出費用15,419元，雖未提出全部單據供本院審酌，
    惟低於依消債條例第64條之2第1項規定，以111年衛生福利
    部公告每人每月最低生活費之1.2倍即17,076元計算之數額
    ，洵堪採信。又聲請人育有未成年子女1名，現年12歲，其1
    08至109年無所得，名下無財產，現仍在學中，有戶籍謄本
    、在學證明、學費收據、108至109年度綜合所得稅各類所得
    資料清單、全國財產稅總歸戶財產查詢清單可參，堪認有受
    聲請人扶養之必要。而聲請人配偶於103年11月12日死亡，
    有上開戶籍謄本可佐，則其未成年子女之扶養義務應由聲請
    人獨自負擔，是依消債條例第64條之2第2項規定，以上開最
    低生活費1.2倍計算，聲請人應負擔之扶養費為17,076元，
    則聲請人主張低於上開金額之扶養費13,000元，亦足採信。
㈡、基上，聲請人每月收入扣除必要支出及扶養費用後，僅餘3,8
    21元（計算式：32,240－15,419－13,000＝3,821）。而聲請人
    之無擔保或無優先權債務至少已達2,453,797元，有債權人
    遠東國際商業銀行股份有限公司民事陳報狀可參，堪認聲請
    人有不能清償債務之情事，而有更生之原因。此外，復查無
    聲請人有消費者債務清理條例第6條第3項、第8條或第46條
    各款所定駁回更生聲請之事由存在，則聲請人聲請更生，應
    屬有據。
四、綜上，聲請人聲請更生，為有理由，依首開法條規定，爰裁
    定如主文第一項所示，並命司法事務官進行本件更生程序。
中　　華　　民　　國　　111 　年　　8 　　月　　16　　日
                  民事庭  法　官　曾吉雄
上為正本係照原本作成。
不得抗告。
中　　華　　民　　國　　111 　年　　8 　　月　　16　　日
  　                      書記官　鄭美雀